【裁判字號】    95,聲再,105
【裁判日期】    950421
【裁判案由】    妨害名譽
【裁判全文】
臺灣高等法院刑事裁定                 95年度聲再字第105號
再審聲請人
即受判決人  甲○○  61歲民.
上列聲請人因妨害名譽案件，對於本院83年度上易字第6188號中
華民國86年3月31日確定判決（臺灣士林地方法院83年度訴字第
130號判決），聲請再審，本院裁定如下：
    主  文
再審之聲請駁回。
    理  由
一、聲請意旨略稱：
（一）聲請人甲○○提出出入境資料以證明於民國82年6月19日
      起至83年4月間止，均不在臺，其將「同居約字」等資料
      寄給臺北市○○○路78號5樓永春同鄉會，有指定會長黃
      金如收，外人應不知內容，其並未將資料粘貼在王淑珍家
      大門窗口旁及粘貼照片，並無散布之動機，而是黃金如將
      資料轉交利害關係人潘振奮手中，嗣卻經潘振奮、潘振華
      、王淑珍等人捏造置放於王淑珍家大門窗口旁，並非聲請
      人所為，聲請人並因而對黃金如提起妨害名譽之告訴，有
      臺灣士林地方法院檢察署85年度偵字第9174號不起訴處分
      書可稽，聲請人復提出其入出境資料、內政部警政署航空
      警察局通緝案件移送書、聲請人筆錄影本及臺灣臺北地方
      法院78年自字第615號裁定等證物，主張係遭潘振奮、潘
      振華、王淑珍等捏造，嫁禍予不在臺灣，亦不知情之聲請
      人。
（二）又聲請人提出林靳被害經過陳述、臺北市戶籍登記簿、遺
      產稅核定通知書、遺產稅繳清證明書、及王淑珍、潘振奮
      與林靳、甲○○所簽立之協議書等以證明潘振奮、王淑珍
      別有用心強吞林靳之遺產，所以其等偵訊不實，益徵「同
      居約字」等資料，係潘振奮、王淑珍等人為嫁禍聲請人自
      行粘貼在自己家大門窗口旁云云，為此依刑事訴訟法第42
      0 條第1項第2款所謂「原判決所憑之證言證明其為虛偽者
      」聲請再審。
二、按法院認為無再審理由者，應以裁定駁回之。經前項裁定後
    ，不得更以同一原因聲請再審，刑事訴訟法第434條定有明
    文。查聲請意旨 (一)所稱各節，前經聲請人多次據以向本
    院聲請再審，業經本院多次就其所述之原因事實為實體上審
    查，以本院86年度聲再字第280號、86年度聲再字第471號、
    87年度聲再字第154號、87年度聲再字第406號、87年度聲再
    字第542號及88年度聲再字第452號裁定駁回，經調卷查明。
    茲聲請人又以同一理由為本件聲請，核與前揭規定不符，其
    此部分再審之聲請，顯然不合法。
三、又按刑事訴訟法第420條第1項第2款規定「有罪之判決確定
    後，有左列情形之一者，為受判決人之利益，得聲請再審：
    二、原判決所憑之證言、鑑定或通譯已證明其為虛偽者」，
    同條第2項規定「前項第1款至第3款及第5款情形之證明，以
    經判決確定，或其刑事訴訟不能開始或續行非因證據不足者
    為限，得聲請再審」。本件聲請人以原確定判決所憑潘振奮
    、王淑珍之證言係虛偽不實，雖聲請人提出林靳被害經過陳
    述、臺北市戶籍登記簿、遺產稅核定通知書、遺產稅繳清證
    明書、及王淑珍、潘振奮與林靳、甲○○所簽立之協議書等
    資料等影本為證。但並未提出前開刑事訴訟法第420條第2項
    所稱之確定判決或刑事訴訟不能開始或續行非因證據不足之
    證明，是其再審之聲請程式自屬違背規定，應予駁回。
據上論斷，應依刑事訴訟法第433條、第434條第2項，裁定如主
文。
中    華    民    國    95    年    4     月    21    日
                  刑事第二庭審判長法  官  蔡國在
                                  法  官  江振義
                                  法  官  王詠寰
以上正本證明與原本無異。
不得抗告。
                                  書記官  駱麗君
中    華    民    國    95    年    4     月    21    日


司法院資訊處製作；財團法人民間司法改革基金會備份。
